# 备查帐目属于四表一注的披露范围么？

提问人：wufaxian 时间：2019-11-05 06:30:14
备查帐目属于四表一注的披露范围么？如果不属于，那么外部股东（例如上市公司）有权利到公司指定地点去查看备查帐目么？
有上市公司公告，告知股東 “備查文件” 查阅地址。到那里可以查看审计报告原文，董事长签字的年报原文。不知道 “备查帐目” 是否属于备查文件的范畴？

回答人：chenyiwei
备查文件是上市公司发布的定期报告以及部分临时报告的必备内容，一般备置于公司的注册地址，可在指定的工作时间内供股东查阅。相关公告最末尾都有备查文件列表，不在该列表内的文件（包括设置的备查账）不属于可查询的备查文件范围。

提问人：wufaxian 时间：2019-11-06 06:30:14
谢谢陈老师的回复，哪些文件可以放入备查文件列表，是否有相关规章可以遵从。还是由管理层自由裁量。
另，备查文件与上市公司发布的公告是否完全重合？现在网络这么发达。如果有什么文件必须要去注册地查询，而没有在指定渠道披露，那不属于为股东获取公司公开信息设置人为障碍么？

回答人：chenyiwei
1 、备查文件的范围在定期报告的编制要求以及临时报告模板中都有具体规定，不能由管理层自行裁量。
2 、不重合。